【裁判字號】    99,訴,626
【裁判日期】    990531
【裁判案由】    妨害風化
【裁判全文】
臺灣高雄地方法院刑事判決               99年度訴字第626號
公  訴  人  臺灣高雄地方法院檢察署檢察官
被      告  甲○○
            丙○○
上列被告因妨害風化案件，經檢察官提起公訴（98年度偵字第36
080 號），被告於準備程序均為有罪之陳述，經合議庭裁定由受
命法官依簡式審判程序獨任審理，並判決如下：
    主  文
甲○○共同意圖使女子與他人為猥褻之行為，而容留以營利，處
有期徒刑伍月，如易科罰金，以新臺幣壹仟元折算壹日。扣案之
檯單壹張及現金新臺幣壹萬柒仟元，均沒收。
丙○○共同意圖使女子與他人為猥褻之行為，而容留以營利，累
犯，處有期徒刑伍月，如易科罰金，以新臺幣壹仟元折算壹日。
扣案之檯單壹張及現金新臺幣壹萬柒仟元，均沒收。
    事  實
一、甲○○前因妨害風化案件，於民國98年7 月30日，經本院以
    98年度審簡字第3901號判處有期徒刑3 月確定，又因妨害風
    化案件，於98年12月31日，經本院以98年度訴字第1461號判
    處有期徒刑4 月，於99年2 月22日，復經臺灣高等法院高雄
    分院99年度上訴字第300 號以未附具體理由駁回其上訴，嗣
    經最高法院於99年4 月29日，以99年度台上字第2552號駁回
    上訴確定，均尚未執行完畢。丙○○亦因妨害風化案件，於
    98年4 月7 日，經本院以98年度審簡字第1319號判處有期徒
    刑4 月，嗣於本院98年度簡上字第460 號準備程序中撤回上
    訴而告確定，已於98年11月18日，易科罰金執行完畢。
二、甲○○係址設高雄市前金區○○○路39號「貝納頌咖啡廳」
    之實際負責人，負責接待、帶領客人進入包廂、管理現場、
    記帳等工作，丙○○則為該咖啡廳服務小姐，兼任在櫃臺收
    款、記帳等工作，竟均因家境勉持、謀生不易，為招徠男客
    ，增加收入，共同基於使已滿18歲之女子與不特定男客為猥
    褻行為，而媒介、容留以營利之犯意聯絡，在上址媒介、容
    留女子與不特定男客為手淫、口交至射精等半套性交易行為
    ，俟消費結束後，每位男客依每小時要價新臺幣（下同）1,
    500 元之計價方式，支付款項給甲○○或丙○○，其中700
    元轉交服務小姐，其餘800 元由甲○○取得，甲○○並免費
    提供餐膳予丙○○，共同以此方式而營利。適有男客歐錦成
    、陳禹廷於98年11月26日前往上址消費，由甲○○接待引導
    前往包廂，告知交易方式後，再通知代號「婷婷」、時年40
    歲之童千芬，與代號「AMY 」、時年19歲之梁惠惠（違反社
    會秩序維護法部分，另經本院98年度雄秩字第484 號依司法
    院大法官釋字第666 號解釋裁定童千芬免罰，及以上開半套
    性交易並非該法所處罰之姦淫行為為由，裁定梁惠惠不罰）
    為男客進行半套性交易服務。嗣於同日下午4 時許，警持本
    院核發之搜索票至上址實施搜索，於歐錦成、陳禹廷尚未消
    費結束前，即查獲歐錦成及童千芬、陳禹廷及梁惠惠分別甫
    完成半套性交易後，衣衫不整同處一室，並扣得甲○○所有
    用以記載服務小姐代號、工作時數之檯單1 張及置於櫃臺之
    營業所得現金11,000元、用以周轉之現金6,000 元，合計17
    ,000元，而悉上情。
三、案經高雄市政府警察局新興分局報請臺灣高雄地方法院檢察
    署檢察官偵查起訴。
    理  由
一、本件被告甲○○、丙○○所犯係死刑、無期徒刑、最輕本刑
    為3 年以上有期徒刑以外之罪，其等於準備程序就上揭被訴
    事實為有罪陳述，經本院告知簡式審判程序之旨，並聽取檢
    察官及被告2 人之意見後，認無不得或不宜改依簡式審判程
    序進行之處，爰依刑事訴訟法第273 條之1 第1 項及第28 4
    條之1 規定，經合議庭裁定由受命法官獨任進行簡式審判程
    序。
二、訊據被告2 人均對上揭事實坦承不諱，核與證人即男客歐錦
    成、陳禹廷、證人即服務小姐童千芬、梁惠惠分別於警詢時
    、偵查中證述之情節相符，復有高雄市政府警察局臨檢現場
    紀錄表、搜索、扣押筆錄、扣押物品目錄表各1 份、現場照
    片14張，及本院職權調取之童千芬所有0000000000號行動電
    話、梁惠惠所有0000000000號行動電話通聯紀錄各1 份附卷
    可稽（見警卷第8 至20、24至30頁、偵卷第13頁、本院訴字
    卷第18至21頁），並經本院逐就扣案之檯單1 張所載內容及
    現金17,000元之用途訊問被告2 人無誤，足見被告2 人上開
    任意性自白核與事實相符，可採為認定事實之基礎。從而，
    本件事證明確，被告2 人犯行均堪認定，應依法論罪科刑。
三、按刑法第231 條第1 項所謂容留，係指供給場所，最高法院
    著有29年上字第3853號判例意旨可資參照。又按該條之犯罪
    構成要件，以行為人主觀上有營利及使男女與他人為性交或
    猥褻行為之犯意，客觀上有引誘、容留或媒介之行為已足，
    至於行為人是否已經得利或參與分配利益，皆非所問（最高
    法院88年台上字第475 號判決意旨可資參照）。查本件被告
    2 人意圖營利，提供場所，媒介男客與小姐為猥褻行為，雖
    尚未向男客歐錦成、陳禹廷收取費用，核其等所為，均係犯
    刑法第231 條第1 項前段之圖利容留猥褻罪。其等媒介行為
    應為容留行為所吸收，不另論罪。又刑事法若干犯罪行為態
    樣，本質上原具有反覆、延續實行之特徵，立法時既予特別
    歸類，定為犯罪構成要件之行為要素，則行為人基於概括之
    犯意，在密切接近之一定時、地持續實行之複次行為，倘依
    社會通念，於客觀上認為符合一個反覆、延續性之行為觀念
    者，於刑法評價上，即應僅成立一罪，學理上所稱「集合犯
    」之職業性、營業性或收集性等具有重複特質之犯罪均屬之
    ，例如經營、從事業務、收集、販賣、製造、散布等行為概
    念者是（最高法院95年度台上字第1079號判決要旨可資參照
    ）。本件被告2 人於如事實欄所示媒介、容留服務小姐與男
    客為猥褻行為，主觀上係以營利之目的，而基於一個意思決
    定所為，依社會通念，客觀上符合一個反覆、延續性之行為
    觀念，於刑法評價上，即應成立集合犯之包括一罪。被告2
    人上揭犯行間，均有犯意聯絡與行為分擔，皆論以共同正犯
    。又被告丙○○有如事實欄所載之前案科刑及執行紀錄，有
    臺灣高等法院被告前案紀錄表在卷可按，其受有期徒刑之執
    行完畢，於5 年內故意再犯上開有期徒刑以上之罪，為累犯
    ，應依刑法第47第1 項之規定加重其刑。爰審酌被告2 人為
    營每小時800 元之私利，竟容留色情活動，敗壞社會善良風
    氣，行為實有可議之處，惟念及其等終能坦承犯行，犯罪動
    機係因家境勉持、違法情節係容留40歲、18歲之成年女子2
    名各與1 名男客為猥褻行為，所獲利潤非鉅，並審酌被告甲
    ○○係實際負責人，被告丙○○僅在櫃臺收款、記帳，藉此
    換取被告甲○○無償提供之餐膳等分工情節，及考量被告甲
    ○○學歷為大專畢業、家境勉持、離婚後獨力撫養仍就學之
    子、現在超商大夜班打零工，被告丙○○學歷為高中畢業、
    家境勉持、其子現因施用毒品案件執行勒戒中等一切情狀（
    見警卷第1 、4 頁、本院訴字卷第40頁），分別量處如主文
    所示之刑，併諭知易科罰金折算標準，以資懲戒。
四、扣案之檯單1 張及現金17,000元均係被告甲○○所有，檯單
    用以記載服務小姐代號、工作時數，現金其中11,000元係犯
    罪所得，其餘6,000 元係用以周轉，為犯罪所用之物，均據
    其供承明確（見本院訴字卷第41頁），爰均依刑法第38條第
    1 項第2 款之規定宣告沒收，且就被告丙○○部分，本於共
    同正犯責任共同之法理（最高法院92年度台上字第7050號判
    決意旨參照），亦併予諭知沒收。
據上論斷，應依刑事訴訟法第273 條之1 第1 項、第299 條第1
項前段，刑法第28條、第231 條第1 項前段、第47條第1 項、第
41條第1 項前段、第38條第1 項第2 款，刑法施行法第1 條之1
，判決如主文。
本案經檢察官乙○○到庭執行職務。
中    華    民    國    99    年    5     月    31    日
                  刑事第十四庭   法  官   李俊霖
以上正本證明與原本無異。
如不服本判決應於收受送達後10日內向本院提出上訴書狀，並應
敘述具體理由；如未敘述上訴理由者，應於上訴期間屆滿後20日
內向本院補提理由書（均須按他造當事人之人數附繕本）「切勿
逕送上級法院」。
中    華    民    國    99    年    5     月    31    日
                                 書記官   武凱葳
附錄法條：
中華民國刑法第231條
（圖利使人為性交或猥褻罪）
意圖使男女與他人為性交或猥褻之行為，而引誘、容留或媒介以
營利者，處5 年以下有期徒刑，得併科10萬元以下罰金。以詐術
犯之者，亦同。
公務員包庇他人犯前項之罪者，依前項之規定加重其刑至二分之
一。

司法院資訊處製作；財團法人民間司法改革基金會備份。
